臺灣高雄地方法院刑事判決　　　　　　　94年度訴字第3110號
公　訴　人　臺灣高雄地方法院檢察署檢察官
被　　　告　丙○○
　　　　　　　　　　（另案於臺灣高雄監獄執行中）
指定辯護人　本院公設辯護人乙○○
上列被告因違反槍砲彈藥刀械管制條例案件，經檢察官提起公訴
（94年度偵字第17295 號），本院判決如下：
    主  文
丙○○未經許可，持有可發射子彈具有殺傷力之改造手槍，累犯
，處有期徒刑參年肆月，併科罰金新臺幣伍萬元，罰金如易服勞
役，以新臺幣玖佰元即銀元佰元折算壹日。扣案之仿BERETTA
廠八四型半自動手槍之改造手槍壹枝（含彈匣壹個）及口徑零點
三八吋制式子彈伍顆，均沒收。
    事  實
一、丙○○前因施用毒品案件，分別經本院以民國89年度訴字第
    1452號判處有期徒刑1 年、90年度訴字第1293號判處有期徒
    刑1 年、臺灣屏東地方法院以91年度易字第49號判處有期徒
    刑7 月確定，自91年3 月31日入屏東監獄並接續執行，於93
    年5 月28日縮短刑期假釋出獄，甫於93年8 月25日縮短刑期
    假釋期滿執行完畢。丙○○明知未經許可，不得持有具有殺
    傷力之改造槍枝及子彈，竟於88年間某日，在臺南縣關廟鄉
    龜洞村某地，向真實姓名年籍不詳綽號「泉仔」之成年男子
    ，以新臺幣1 萬6 千元之代價購得仿BERETTA 廠84型半自動
    手槍製造之玩具手槍換裝土造金屬槍管而成之改造手槍1 支
    （槍枝管制編號0000000000號，含彈匣1 個）、0.38吋制式
    子彈5 顆及未具殺傷力直徑8.3MM 之改造子彈1 顆，未經許
    可持有上開槍彈，並藏放在其高雄縣美濃鎮○○街114 號住
    處天花板夾層內。嗣於94年4 月1 日晚上某時，為其子楊柏
    恩、其父楊永昌在上開藏放處發現後報警，嗣經警於該處扣
    得上開改造手槍1 支（含彈匣1 個）、制式子彈5 顆及未具
    殺傷力之子彈1 顆，而查悉上情。
二、案經高雄縣政府警察局旗山分局報請臺灣高雄地方法院檢察
    署檢察官偵查起訴。。
　　理  由
壹、證據能力方面：
一、按鑑定人由審判長、受命法官或檢察官就下列之人選任1 人
    或數人充之：(一)就鑑定事項有特別知識經驗者。(二)經政府機
    關委任有鑑定職務者；鑑定之經過及其結果，應命鑑定人以
    言詞或書面報告；法院或檢察官得囑託醫院、學校或其他相
    當之機關、團體為鑑定，或審查他人之鑑定，並準用第203
    條至第206 條之1 規定，刑事訴訟法第198 條、第206 條第
    1 項、第208 條第1 項分別定有明文。且臺灣高雄地方法院
    檢察署已概括選任內政部警政署刑事警察局為該署轄區司法
    警察機關調查中案件有關槍彈有無殺傷力之鑑定事項之鑑定
    機關，有該署92年7 月11日雄檢楠文字第0921000185號函可
    參。依上開說明，卷附內政部警政署刑事警察局94年8 月18
    日刑鑑字第0940122418號槍彈鑑定書，雖係被告以外之人於
    審判外之書面陳述，然係檢察機關概括委託內政部警政署刑
    事警察局鑑定後所製作之鑑定報告，為刑事訴訟法第159 條
    第1 項所指例外情形，應有證據能力（92年8 月刑事訴訟新
    制法律問題研討會結論參照）。
二、按被告以外之人（包括證人、鑑定人、告訴人、被害人及共
    同被告等）於審判外之陳述雖不符刑事訴訟法第159 條之1
    至之4 等4 條之規定，而經當事人於審判程序同意作為證據
    ，法院審酌該言詞陳述或書面陳述作成時之情況，認為適當
    者，亦得為證據，刑事訴訟法第159 條之5 第1 項定有明文
    。查本件證人楊永昌曾於警詢中為證述，其性質雖屬傳聞證
    據，惟其未再於法院審理中為陳述，且查無符合同法第159
    條之1 至之4 等前4 條之情形，其等所為之上開警詢筆錄內
    容，業經當事人於審判程序同意作為證據，本院審酌上開筆
    錄作成時，並無人情施壓或干擾，亦無不當取供之情形，認
    為以之作為本案之證據亦屬適當，是其於警詢中之證言自具
    有證據能力。
貳、實體方面：
一、上揭犯罪事實，迭據被告丙○○於警詢、偵查及本院審理時
    供承不諱，且上開改造手槍及製式子彈為警在被告位於高雄
    縣美濃鎮○○街114 號之住處天花板夾層內查獲乙節，亦據
    證人楊永昌於警詢證述明確，並有查獲照片10張附卷可稽，
    此外，復有前開改造手槍1 支（含彈匣1 個，槍枝管制編號
    0000000000號）及製式子彈5 顆扣案可資佐證。而前開扣案
    之槍枝及子彈5 顆，經送內政部警政署刑事警察局鑑驗結果
    ，認送鑑驗之手槍1 支（槍枝管制編號0000000000號），係
    仿BERETTA 廠84型半自動手槍製造之玩具手槍換裝土造金屬
    槍管而成之改造手槍（槍枝管制編號0000000000號，含彈匣
    1 個），機械性能良好，可擊發適用子彈，認具殺傷力；而
    送鑑之子彈5 顆，係口徑0.38吋之製式子彈，認具有殺傷力
    ，有該局94年8 月18日刑鑑字第0940122418號槍彈鑑定書1
    份（見偵卷第41頁至第43頁）附卷足憑。顯見被告前開自白
    核與事實相符，自得為認定犯罪之依據。是以，本件事證明
    確，被告上開犯行，洵堪認定。
二、按無故持有槍、彈罪為繼續犯，一經持有，犯罪即告成立，
    其嗣後之繼續持有，乃犯罪行為之繼續，而非犯罪狀態之繼
    續，於終止其持有前，均在其犯罪行為實施中，其間法律縱
    有變更，其行為既繼續實施至新法施行以後，即與犯罪後法
    律有變更之情形不同，不生新舊法比較適用之問題（最高法
    院89年度臺上字第287 號判決、89年度臺非字第186 號判決
    參照），查被告自88年間起持有扣案之槍彈，被告持有前開
    槍彈期間，槍砲彈藥刀械管制條例雖歷經數次修正（最近1
    次修正公布日期94年1 月26日，並於同年月28日生效），惟
    被告既因持有槍彈而繼續該犯罪行為，揆諸前開說明，自無
    新舊法比較之問題，仍應適用行為終止時之現行槍砲彈藥刀
    械管制條例之規定論處。是核被告所為，係犯槍砲彈藥刀械
    管制條例第8 條第4 項未經許可持有可發射子彈具有殺傷力
    之改造手槍罪、第12條第4 項之未經許可持有子彈罪。被告
    以一持有行為，同時持有手槍及子彈，而同時觸犯上開二罪
    ，係屬想像競合犯，應從一重論以槍砲彈藥刀械管制條例第
    8 條第4 項之未經許可，持有可發射子彈具有殺傷力之改造
    手槍罪（被告同時持有5 顆子彈，仍屬單純一罪，不生想像
    競合犯之問題）。又被告前因施用毒品案件，分別經本院以
    89年度訴字第1452號判處有期徒刑1 年、90年度訴字第1293
    號判處有期徒刑1 年、臺灣屏東地方法院以91年度易字第49
    號判處有期徒刑7 月確定，自91年3 月31日入屏東監獄並接
    續執行，於93年5 月28日縮短刑期假釋出獄，而於93年8 月
    25日假釋期滿執行完畢等情，有臺灣高等法院被告前案紀錄
    表1 份在卷可憑，其於有期徒刑執行完畢後，5 年內再犯本
    件有期徒刑以上之罪，係屬累犯，應依刑法第47條之規定加
    重其刑。爰審酌具有殺傷力之改造槍枝係屬高度危險之物品
    ，非經主管機關許可不得擅自持有，以維社會大眾安全，而
    被告竟無故予以持有，所為顯然危害社會治安，惟斟酌被告
    持有上開改造手槍並未持之用以犯罪，且於犯後已知坦承犯
    行，態度尚屬良好等一切情狀，量處如主文所示之刑，並就
    罰金部分諭知易服勞役之折算標準，以示懲儆。扣案之改造
    玩具手槍1 支（槍枝管制編號0000000000號，含彈匣1 個）
    及製式子彈5 顆，均具有殺傷力，已如前述，屬違禁物，不
    問屬於犯人與否，應依刑法第38條第1 項第1 款之規定宣告
    沒收。至扣案之改造子彈1 顆，經試射無法擊發，不具殺傷
    力，有前開槍彈鑑定書在卷可稽，則非屬違禁物，亦非供犯
    罪所用或預備之物，爰不予宣告沒收，附此敘明。
據上論斷，應依刑事訴訟法第299 條第1 項前段，槍砲彈藥刀械
管制條例第8 條第4 項、第12條第4 項，刑法第11條前段、第55
條、第47條、第42條第1 項、第38條第1 項第1 款，罰金罰鍰提
高標準條例第2 條，現行法規所定貨幣單位折算新臺幣條例第2
條，判決如主文。
本案經檢察官甲○○到庭執行職務。
中　　華　　民　　國　　94　　年　　12　　月　　5 　　日
                  刑事第十二庭  審判長法　官  施柏宏
                                      法  官  黃宗揚
                                      法  官  洪能超
以上正本證明與原本無異。
如不服本判決，應於判決送達後10日內，向本院提出上訴狀。
中　　華　　民　　國　　94　　年　　12　　月　　5 　　日
                                      書記官  曾小玲
附錄本案論罪科刑法條
槍砲彈藥刀械管制條例第8 條
未經許可，製造、販賣或運輸鋼筆槍、瓦斯槍、麻醉槍、獵槍、
空氣槍或第4 條第1 項第1 款所定其他可發射金屬或子彈具有殺
傷力之各式槍砲者，處無期徒刑或5 年以上有期徒刑，併科新臺
幣10,000,000元以下罰金。
未經許可，轉讓、出租或出借前項所列槍枝者，處5 年以上有期
徒刑，併科新臺幣10,000,000元以下罰金。
意圖供自己或他人犯罪之用，而犯前2 項之罪者，處無期徒刑或
7年以上有期徒刑，併科新臺幣10,000,000元以下罰金。
未經許可，持有、寄藏或意圖販賣而陳列第1項所列槍枝者，處3
年以上10年以下有期徒刑，併科新臺幣70,000,000元以下罰金。
第1項至第3項之未遂犯罰之。
槍砲彈藥刀械管制條例第12條
未經許可，製造、販賣或運輸子彈者，處1 年以上7 年以下有期
徒刑，併科新台幣500 萬元以下罰金。
未經許可，轉讓、出租或出借子彈者，處6 月以上5 年以下有期
徒刑，併科新台幣300 萬元以下罰金。
意圖供自己或他人犯罪之用，而犯前二項之罪者，處 3 年以上
10 年以下有期徒刑，併科新台幣 700 萬元以下罰金。
未經許可，持有、寄藏或意圖販賣而陳列子彈者，處 5 年以下有
期徒刑，併科新台幣 300 萬元以下罰金。
第 1 項至第 3 項之未遂犯罰之。
